【裁判字號】    98,訴,1018
【裁判日期】    981029
【裁判案由】    毒品危害防制條例
【裁判全文】
臺灣基隆地方法院刑事判決              98年度訴字第1018號
公  訴  人  臺灣基隆地方法院檢察署檢察官
被      告  乙○○
上列被告因毒品危害防制條例案件，經檢察官提起公訴（98年度
毒偵字第1543、1665號），被告於準備程序進行中，就被訴事實
為有罪之陳述，經本院合議庭裁定由受命法官獨任進行簡式審判
程序，判決如下：
    主  文
乙○○施用第一級毒品，累犯，處有期徒刑柒月；又施用第一級
毒品，累犯，處有期徒刑柒月，扣案之第一級毒品海洛因壹包（
驗餘淨重零點零柒陸肆公克）併同無法析離之包裝袋壹只沒收銷
燬之。應執行有期徒刑拾月，扣案之第一級毒品海洛因壹包（驗
餘淨重零點零柒陸肆公克）併同無法析離之包裝袋壹只沒收銷燬
之。
    事  實
一、乙○○有下列前案紀錄（構成累犯），及施用毒品執行觀察
    、勒戒、強制戒治之紀錄：
  (一)前因施用第一、二級毒品案件，經觀察、勒戒後，認無繼續
    施用毒品之傾向，於民國92年9 月19日執行完畢釋放出所，
    由臺灣基隆地方法院檢察署檢察官於92年9 月24日以92年度
    毒偵字第603 號及第762 號為不起訴處分確定。
  (二)又因施用第一、二級毒品案件，經觀察、勒戒後，認有繼續
    施用毒品之傾向，先送強制戒治（於93年1 月9 日因毒品危
    害防制條例修正釋放），並由臺灣基隆地方法院檢察署檢察
    官提起公訴，經本院於93年2 月5 日以93年度訴字第20號判
    決判處應執行有期徒刑9 月，於94年1 月30日縮短刑期執行
    完畢。再因施用第一級毒品案件，經臺灣高等法院以94年度
    上訴字第3505號判決判處有期徒刑1 年；另因施用第二級毒
    品案件，經本院以94年度易字第500 號判決判處有期徒刑4
    月；上開2 案與其另犯之搶奪等案件經本院判處有期徒刑1
    年6 月，經本院裁定應執行有期徒刑2 年9 月，後經減刑定
    應執行刑為有期徒刑1 年4 月後，於96年7 月16日執行完畢
    出監（構成累犯）。
  (三)再於96年7 月間，因施用第一級毒品案件，經本院於96年10
    月9 日以96年度訴字第682 號判決，判處有期徒刑7 月；又
    因施用第一級毒品案件，經本院於97年2 月18日以97年度訴
    字第114 號判決，判處有期徒刑7 月，上開案件合併執行，
    嗣於97年11月24日縮短刑期假釋出監，刑期97年12月13日期
    滿，假釋未經撤銷，未執行之刑以已執行論（構成累犯）。
二、詎乙○○其仍未戒除毒癮，各基於施用第一毒品海洛因之犯
    意，復分別於98年8 月4 日17時許，及98年8 月19日凌晨1
    時許，先後在基隆市仁愛區○○○路加油站廁所內，各以將
    第一級毒品海洛因置入注射針筒內，摻水混合注射手肘內側
    皮膚靜脈血管處之方式，各非法施用第一級毒品海洛因1 次
    。嗣分別於98年8 月5 日凌晨零時50分許，在基隆市○○路
    、仁二路路口為警查獲，經其同意採集尿液送驗，結果呈嗎
    啡陽性反應；又於98年8 月20日17時50分許，在基隆市○○
    區○○街324 巷前為警查獲持有第一級毒品海洛因1 包（驗
    餘淨重0.0764公克），而悉上情。
三、案經基隆市警察局第一分局、第二分局分別報告臺灣基隆地
    方法院檢察署檢察官偵查起訴。
    理  由
一、本件被告所犯者非為死刑、無期徒刑、最輕本刑為3 年以上
    有期徒刑之罪或高等法院管轄第一審案件，其於準備程序進
    行中，先就被訴事實為有罪之陳述，經告知其簡式審判程序
    之旨，並聽取公訴人及被告之意見後，本院依刑事訴訟法第
    273 條之1 第1 項之規定，裁定由受命法官獨任進行簡式審
    判程序，且依同法第273 條之2 規定，簡式審判程序之證據
    調查，不受第159 條第1 項、第161 條之2 、第161 條之3
    、第163 條之1 及第164 條至第170 條規定之限制，合先敘
    明。
二、上開事實，業據被告於檢察偵查時及本院準備程序及審理時
    坦承在卷，而被告先後為警查獲所採集之尿液經送驗結果，
    呈嗎啡，此有臺灣尖端先進生技醫藥股份有限公司濫用藥物
    尿液檢驗報告2 份附卷可稽。並有如事實欄所示之物品扣案
    足資佐證。又被告為警查獲扣案之第一級毒品海洛因各1 小
    包，經警依菸毒檢驗包試劑初步檢驗結果，呈嗎啡、海洛因
    反應，再送交通部民用航空局航空醫務中心鑑驗結果，確含
    第一級毒品海洛因成，驗餘淨重0.0764公克，有基隆市警察
    局第二分局查獲涉嫌毒品危害防制條例毒品初步鑑驗報告單
    、交通部民用航空局航空醫務中心98年9 月22日航藥鑑字第
    0984800 號1 份在卷可佐。又其前因前因施用毒品案件，經
    觀察、勒戒後，認無繼續施用毒品之傾向，於92年9 月19日
    執行完畢出所，由臺灣基隆地方法院檢察署檢察官以92年度
    毒偵字第603 號及第762 號為不起訴處分確定等情，亦有臺
    灣高等法院被告前案紀錄表附卷足佐。綜上所陳，被告於前
    次觀察、勒戒於92年9 月19日執行完畢，5 年內業已再犯上
    述事實欄一、(二)所示之施用毒品違反毒品危害防制條例案件
    ，經法院判處罪刑確定，其又再犯本案施用第一級毒品海洛
    因，罪證明確，犯行洵堪認定，自應依法論科。
三、論罪科刑：
  (一)查海洛因係毒品危害防制條例第2 條第2 項第1 款所定之第
    一級毒品，核被告先後所為，均係犯毒品危害防制條例第10
    條第1 項之施用第一級毒品罪。被告持有第一級毒品海洛因
    之低度行為，應為施用第一級毒品之高度行為所吸收，不另
    論罪。被告所犯上開2 罪，犯意各別，行為不同，應予分論
    併罰。
  (二)被告有事實欄一、所載之前案紀錄暨科刑執行情形，有臺灣
    高等法院被告前案紀錄表在卷可稽，其於受一、(二)、(三)所示
    有期徒刑之執行完畢後，5 年內故意再犯有期徒刑以上之本
    罪，為累犯，所犯上開2 罪，均應依刑法第47條第1 項之規
    定加重其刑。
  (三)爰審酌被告犯罪之動機、曾有施用毒品之前科仍不知戒除，
    惟犯罪後坦承犯行，且所犯之施用毒品犯行乃戕害自己身心
    健康，並未危及他人等一切情狀，分別量處如主文所示之刑
    ，併定其應執行之刑。
四、沒收部分：
  (一)扣案之第一級毒品海洛因1 包（驗餘淨重0.0764公克），併
    同無法析離之包裝袋，包裝袋應與毒品整體視為查獲之毒品
    ，依毒品危害防制條例第18條第1 項前段之規定，宣告沒收
    銷燬之（蓋無論以何種方式包裝袋與其內裝之毒品，包裝袋
    內均會有極微量毒品殘留，故上述包裝袋整體視為查獲毒品
    ，一併依前揭規定宣告沒收銷燬之，參見最高法院95年度臺
    上字第3739號、第7354號判決）。
據上論斷，應依刑事訴訟法第273 條之1 第1 項、第299 條第1
項前段，毒品危害防制條例第10條第1 項、第18條第1 項前段、
第23條第2 項，刑法第11條、第47條第1 項、第51條第5 款，判
決如主文。
本案經檢察官甲○○到庭執行職務。
中    華    民    國    98    年    10    月    29    日
                  刑事第三庭法  官  黃永定
以上正本證明與原本無異。
如不服本判決應於收受送達後10日內向本院提出上訴書狀，並應
敘述具體理由；其未敘述上訴理由者，應於上訴期間屆滿後20日
內向本院補提理由書（均須按他造當事人之人數附繕本）「切勿
逕送上級法院」。
中    華    民    國    98    年    10    月    29    日
                            書記官  劉珍珍
附錄論罪法條：
毒品危害防制條例第10條
I施用第一級毒品者，處 6 月以上 5 年以下有期徒刑。
II施用第二級毒品者，處 3 年以下有期徒刑。


司法院資訊處製作；財團法人民間司法改革基金會備份。
